【裁判字號】    95,易,1971
【裁判日期】    951018
【裁判案由】    恐嚇等
【裁判全文】
臺灣臺中地方法院刑事判決              95年度易字第1971號
公  訴  人  臺灣臺中地方法院檢察署檢察官
被      告  丙○○
                      樓
上列被告因恐嚇等案件，經檢察官提起公訴（94年度偵字第1597
2號），本院判決如下：
    主  文
丙○○傷害人之身體，處拘役肆拾日，如易科罰金，以銀元參佰
元（即新臺幣玖佰元）折算壹日；又連續以加害身體之事，恐嚇
他人致生危害於安全，處拘役拾日，如易科罰金，以銀元參佰
元（即新臺幣玖佰元）折算壹日；應執行拘役陸拾日，如易科罰
金，以銀元參佰元（即新臺幣玖佰元）折算壹日。
    事  實
一、丙○○係敬泰計程車行之司機，並加入「暴風車隊」無線計
    程車台，緣甲○○與其女乙○○、其孫女白芳羽、其孫子白
    恆羽及另二位年籍姓名均不詳之孫兒（以下簡稱甲○○等人
    ），於民國（下同）九十四年七月二十八日晚上，搭乘和欣
    客運股份有限公司之客運巴士自台北市返回臺中市住處，於
    同日晚上二十四時許抵達臺中市，並於臺中市○○○路與健
    行路口下車，因已晚，且人數眾多，甲○○等人決定搭乘計
    程車返回臺中市○區○○里○○鄰○○路一七八巷十七之三
    號住處，乃於翌日凌晨○時五十分許，在臺中港路晶典酒店
    對面搭乘丙○○所駕駛之車牌號碼八二九－ＭＶ號計程車，
    沿健行路往學士路方向行駛，行經臺中市健行國民小學時，
    見有一位小姐在路旁等車，丙○○乃停車並搖下車窗詢問該
    位小姐是否要搭車，並以無線電呼叫同行之計程車前來，甲○○見狀乃請丙○○開車，丙○○心生不悅，乃對甲○○稱
    「不然怎樣」，待車抵臺中市○區○○里○○路一七八巷口
    時，甲○○等人準備下車，丙○○乃基於恐嚇之犯意對甲○○稱「下車要安靜，不能多說話，不然要給你好看」等語，
    以加害身體之事，恐嚇他人致生危害於安全，致甲○○心生
    畏懼，惟乙○○下車時用力關上車門，丙○○見狀，更加生
    氣，復承上開恐嚇之概括犯意，作勢要毆打乙○○，以加害
    身體之事，恐嚇他人致生危害於安全，致乙○○亦心生畏懼
    ，甲○○見狀乃趨前阻擋，丙○○竟基於傷害甲○○身體之
    犯意，徒手緊握甲○○之雙手，並將甲○○之雙手往下折壓
    ，致甲○○受有左中指近指間關節外傷性脫臼之傷害。
二、案經乙○○、甲○○訴由臺中市警察局第二分局報請臺灣臺
    中地方法院檢察署檢察官偵查起訴。
    理  由
一、訊據被告丙○○對於其係敬泰計程車行之司機，並加入「暴
    風車隊」無線計程車台，駕駛車牌號碼八二九－ＭＶ號計程
    車，及九十四年七月三十日凌晨零時五十分許，伊確實有駕
    駛車牌號碼八二九─ＭＶ計程車搭載另外一個乘客，在台中
    市健行國小前面，以無線電請求陳姿伶派另一輛車來搭載路
    旁女客人回去等之事實固直承不諱，然矢口否認有何前揭連
    續恐嚇及傷害之犯行，辯稱：本案犯罪行為人並不是伊，因
    告訴人所記之車牌號碼跟伊之車牌號碼不同，且告訴人於警
    局警詢時對行為人形貌所述與伊本人差很多，伊開計程車多
    年，五個人就不載了，伊怎麼會載六人，而且為何路上之監
    視器未錄到伊，該車絕不是伊，當時以無線搜尋犯案計程車
    的是八六○－ＭＶ號計程車，伊之計程車號碼則是八二九－
    ＭＶ號，並不相同，伊平常路線是台中市五期地區○○○○○路，亦會經過晶典酒店，本案證人黃秋昀應該是記者，而
    且有黑道背景，晶典酒店排班之車隊亦不只暴風車隊，尚有
    全民車隊，還有一些沒有無線電之計程車也可以去排班，伊
    並不認識告訴人等，而跟告訴人等亦無恩怨，伊不可能有本
    案之犯行云云。惟查：（一）、上開犯罪事實業據告訴人乙○○、甲○○於警訊、及偵審中指訴綦詳及指認被告丙○○
    無訛在卷，復有中國醫藥大學附設醫院診斷證明書、偵查報
    告各一份、指認被告及其計程車照片等附卷可稽，互核相符
    ，顯見告訴人甲○○、乙○○之指訴堪以採信。（二）、再
    被告丙○○經排排站方式供證人白芳羽指認，證人白芳羽亦
    指認係被告丙○○無誤，亦即本件被告丙○○經由告訴人甲○○、乙○○二人及證人白芳羽一人指認均明確指認係被告
    丙○○，足見告訴人甲○○、乙○○二人所指訴係被告丙○○對之恐嚇及傷害，非屬子虛。（三）、證人即無線電呼叫
    台人員陳姿伶亦到庭結證稱，九十四年七月二十八日晚上，
    被告丙○○有以無線電請求派車去台中市○○路六六四巷口
    ，是一個國小附近，稱該地有乘客，被告丙○○要定點等候
    等語，核與告訴人甲○○、乙○○二人所訴其等搭車至健行
    國小時，被告以無線電請求呼叫同行前去搭載客人，被告同
    時在該地等車子來了才離去等情相符，益徵本件係被告對告
    訴人二人傷害及恐嚇允無疑義。（四）、另八六○－ＭＶ號
    司機楊信洲經告訴人甲○○指認後，告訴人甲○○陳稱並非
    恐嚇及傷害其等之人等語，足見八六○－ＭＶ號計程車司機
    並非恐嚇及傷害告訴人等人之人甚明。（五）、證人黃秋昀
    到庭結證稱，其有去詢問晶典酒店之排班司機，排班司機告
    之係暴風車隊，其乃詢問總台，總台才說被告當日有呼叫計
    程車到健行路載客等語，此核與上開證人陳姿伶結證情節相
    符，亦即本件恐嚇及傷害告訴人等之人係暴風車隊，而被告
    即為暴風車隊成員，另八六○－ＭＶ號之司機楊信洲並非暴
    風車隊，而是聯合計程車行，並未加入任何車隊等情，亦經
    證人楊信洲證述明確在卷，足認本件行為之人係被告無疑。
    （六）、雖被告以告訴人請求無線電台搜尋時是八六○－Ｍ
    Ｖ號，而其之計程車則係八二九－ＭＶ號，二者顯有不符，
    足見告訴人等所稱之歹徒並非其云云。然告訴人等人在當時
    時間係凌晨，且為被告所恐嚇及傷害之倉促害怕之情形下，
    能記得八六○－ＭＶ號已屬難能可貴，是尚難以告訴人等僅
    記錯一、二數目字，即遽認告訴人等之指認係錯誤。此外，
    被告丙○○亦直承與告訴人甲○○、乙○○二人並不認識，
    亦無恩怨，是衡情告訴人甲○○、乙○○二人應無設詞攀誣
    被告丙○○之必要。是綜據上述，被告丙○○空言否認，所
    辯無非臨訟畏罪飾卸之詞，要無足採，事證已臻明確，被告
    丙○○犯行洵堪認定。
二、核被告丙○○所為，係犯刑法第二百七十七條第一項之傷害
    罪、同法第三百零五條之恐嚇罪。被告先後二次恐嚇告訴人
    甲○○及乙○○之行為，時間緊接，犯罪手段相同，觸犯構
    成要件相同之罪名，為連續犯，爰依刑法第五十六條之規定
    以一罪論，並加重其刑。又被告所犯上開二罪，犯意各別，
    犯罪構成要件不同，應予分論併罰。爰審酌被告丙○○犯罪
    之動機、目的、手段、品行尚佳，並無不良前科，詳如前述
    ，此有台灣台中地方法院檢察署刑案資料查註紀錄表一份在
    卷可按、所生危害及犯罪後猶飾詞狡賴犯行，毫無悔意，且
    犯罪後迄今仍未與告訴人甲○○、乙○○達成民事和解，取
    得諒解，犯後態度不佳等一切情狀，分別量處如主文所示之
    刑，並均諭知易科罰金之折算標準，及定其應執行刑，以資
    懲儆。查被告行為時之刑法第五十一條第六款「宣告多數拘
    役者，比照前款定其刑期。但不得逾四個月。」，業經總統
    於九十四年二月二日公布修正為「宣告多數拘役者，比照前
    款定其刑期。但不得逾一百二十日。」，並自九十五年七月
    一日施行，惟比較修正前後刑法第五十一條第六款之規定，
    修正後之規定，並未較有利於被告，依刑法第二條第一項前
    段規定，應適用被告行為時即修正前刑法第五十一條第六款
    之規定，定其應執行刑。被告行為後，刑法第四十一條第一
    項前段有關易科罰金折算之標準，業經總統於九十四年二月
    二日公布修正，自九十五年七月一日施行，由「得以一元以
    上三元以下折算一日，易科罰金」，並適用修正前罰金罰鍰
    提高標準條例第二條（現已刪除）之規定，提高為「得以新
    台幣一千元、二千元或三千元折算一日，易科罰金」，且刪
    除「因身體、教育、職業、家庭之關係或其他正當事由，執
    行顯有困難者」之條件，依修正施行後刑法第二條第一項「
    行為後法律有變更者，適用行為時之法律。但行為後之法律
    有利於行為人者，適用最有利於行為人之法律」之規定，比
    較修正前後刑法第四十一條第一項前段之規定，修正後之規
    定，並未較有利於被告，故本件應適用被告行為時即修正前
    刑法第四十一條第一項前段及修正前罰金罰鍰提高標準條例
    第二條之規定，諭知易科罰金之折算標準，即應以銀元三百
    元折算一日，經折算為新台幣後，應以新台幣九百元折算一
    日，併予敘明。又被告行為後，刑法第五十六條「連續數行
    為而犯同一之罪名者，以一罪論。但得加重其刑至二分之一
    」之規定，業經總統於九十四年二月二日公布修正予以刪除
    ，並自九十五年七月一日施行。而刑法第五十六條刪除後，
    原規定之數行為而犯同一之罪名者，除有接續犯之情形外，
    應按數罪併罰之原則論處，依修正施行後刑法第二條第一項
    「行為後法律有變更者，適用行為時之法律。但行為後之法
    律有利於行為人者，適用最有利於行為人之法律」之規定，
    比較刪除前後刑法第五十六條之規定，刪除後之規定，並未
    較有利於被告，故應適用被告行為時即刪除前刑法第五十六
    條之規定論處，亦附此敘明。
據上論斷，應依刑事訴訟法第二百九十九條第一項前段、刑法第
二條第一項前段、第二百七十七條第一項、第三百零五條、修正
前刑法第五十六條、第四十一條第一項前段、第五十一條第六款
、罰金罰鍰提高標準條例第一條前段、修正前罰金罰鍰提高標準
條例第二條，現行法規所定貨幣單位折算新台幣條例第二條，判
決如主文。
中    華    民    國    95    年    10    月    18    日
                  刑事第八庭    審判長法  官  朱光國
                                      法  官  洪堯讚
                                      法  官  洪俊誠
以上正本證明與原本無異。
如不服本判決，應於判決送達後十日內向本院提出上訴狀，上訴
於臺灣高等法院臺中分院(須附繕本)。
                                      書記官  蕭榮峰
中    華    民    國    95    年    10    月    18    日
附錄論罪科刑實體法條文：
刑法第277條第1項：
傷害人之身體或健康者，處3年以下有期徒刑、拘役或1千元以下
罰金。
（罰金部份業經提高10倍為1萬元）
刑法第305條：
以加害生命、身體、自由、名譽、財產之事，恐嚇他人致生危害
於安全者，處 2 年以下有期徒刑、拘役或 3 百元以下罰金。
（罰金部份業經提高10倍為3千元）


司法院資訊處製作；財團法人民間司法改革基金會備份。
